臺灣新北地方法院三重簡易庭小額民事判決
                                   111年度重小字第3775號
原      告  陳冠志    住○○市○○區○○街000號0樓      被    
  告  高昌儒    籍設雲林縣○○市○○路00號




上列當事人間請求侵權行為損害賠償事件，原告提起刑事附帶民
事訴訟（111年度原附民字第5號），經本院刑事庭裁定移送前來
，本院於民國111年11月1日言詞辯論終結，判決如下：
    主      文
被告應給付原告新臺幣壹萬柒仟伍佰零玖元，及自民國一百一十
一年十月一日起至清償日止，按年息百分之五計算之利息。
原告其餘之訴駁回。
本判決原告勝訴部分得假執行。
原告其餘假執行之聲請駁回。  
   事實及理由
一、原告主張：兩造素昧平生，被告於民國110年8月9日0時15分
    許，駕駛車牌號碼0000-00號自用小客車(下稱A車)，沿新北
    市泰山區新北大道5段往桃園方向時，因遭後方原告駕駛之
    車牌號碼000-0000號自用小客車(下稱B車)輕按一聲喇叭後
    ，竟基於強制之犯意，將其所駕駛之A車斜插停放在B車前方
    ，攔阻原告前進，復下車至B車旁與原告理論，並要求原告
    下車，被告見原告未下車，竟基於毀損他人器物之犯意，返
    回車上取出其所有之高爾夫球桿一支，以高爾夫球桿砸毀B
    車之前擋風玻璃，原告因此受有修車費用新臺幣(下同)11,3
    39元(含前擋風玻璃費用8,240元、隔熱紙費用3,000元、重
    置ETC費用99元)等損害，又被告以上開強制方式迫使攔阻原
    告前進侵害原告之自由駕駛車輛行駛道路之權利，原告精神
    上受有相當之痛苦，故請求被告賠償精神慰撫金28,661元，
    上開金額合計為40,000元。為此，爰依侵權行為之法律關係
    提起本訴，並聲明：㈠被告應給付原告40,000元及自起訴狀
    繕本送達之翌日起至清償日止，按年息百分之5計算之利息
    ；㈡願供擔保，請准宣告假執行。
二、被告則以：原告請求之金額過高，且伊已經接受刑事懲罰，
    無需再賠償原告等語置辯。並聲明：原告之訴駁回。
三、原告主張被告所涉前開強制及毀損等犯行，業經本院刑事庭
    以111年度原易字第29號判決認定被告犯強制罪，處拘役50
    日，如易科罰金，以1,000元折算1日；又犯毀損罪，處有期
    徒刑2月，如易科罰金，以1,000元折算1日確定在案等節，
    有刑事判決書在卷可稽，並經本院調取上開刑事案件卷宗核
    閱屬實，復為被告所不爭執，堪信原告主張為真實。
四、按因故意或過失，不法侵害他人之權利者，負損害賠償責任
    ；不法侵害他人之身體、健康、名譽、自由、信用、隱私、
    貞操，或不法侵害其他人格法益而情節重大者，被害人雖非
    財產上之損害，亦得請求賠償相當之金額，第184條第1項前
    段及第195條第1項前段分別定有明文。本件被告以其所駕駛
    之A車斜插停放在B車前方之方式阻止原告駕車離去，並故意
    毀損原告所有之B車，不法侵害原告之自由權及財產權，則
    原告訴請被告賠償損害自屬有據。被告雖辯稱業經刑事判決
    判處有罪，原告應無由再請求被告賠償云云，惟國家刑罰權
    之行使與本件原告依民法請求損害賠償無涉，故其執此為辯
    ，自無足取。茲就原告請求項目論述如下：
　㈠修車費用部分：
    按不法毀損他人之物者，被害人得請求賠償其物因毀損所減
    少之價額，民法第196條第1項亦有明文，又依民法第196條
    請求賠償物被毀損所減少之價額，固得以修復費用為估定之
    標準，但以必要者為限（如修理材料以新品換舊品，應予折
    舊）。查B車為103年9月（推定15日）出廠使用，有車號查
    詢車籍資料在卷可稽，至110年8月9日受損時，已使用逾5 
    年，又B車修復費用為11,339元，更新零件之折舊價差顯非
    必要，自應扣除，本院依行政院公布之固定資產耐用年數表
    及固定資產折舊率表，即自用小客車耐用年數五年，每年折
    舊千分之三六九，其最後一年之折舊額，加歷年折舊累積額
    ，總和不得超過該資產成本原額之十分之九之計算方法，B
    車零件(含隔熱紙)修理費用9,811元，其折舊所剩之殘值為
    十分之一即981元（元以下四拾五入），又原告另支出工資1
    ,429元及重置ETC費用99元，毋庸折舊，是原告就修車費用
    得請求之金額為2,509元（計算式：981元＋1,429元＋99元＝2,
    509元）；逾此部分之請求，即屬無據。
  ㈡精神慰撫金部分：
    按慰撫金之賠償須以人格權遭遇侵害，使精神上受有痛苦為
    必要，其核給之標準固與財產上損害之計算不同，然非不可
    斟酌雙方身分資力與加害程度，及其他各種情形核定相當之
    數額（最高法院51年台上字第223 號判例意旨參照）。本件
    被告僅因行車細故，即以迫使原告下車談判為目的，恣意將
    A車斜插停放在B車前方，攔阻原告離去，以此強制手段故意
    不法侵害原告之行動自由，原告主張其因而心生恐懼，精神
    受有相當之痛苦，自屬有據。而本院審酌原告係大專畢業，
    月收入約5萬餘元，110年度所得給付總額38萬餘元，名下有
    汽車1部、投資2筆；被告為國中畢業，現無業，110年度所
    得給付總額14萬餘元，名下無財產等情，此業據兩造陳明在
    卷，並有本院依職權查詢之兩造稅務電子閘門財產所得調件
    明細表錄可參。則本院參酌兩造之身分、地位、經濟狀況及
    被告侵害情節及對原告精神上所造成痛苦之程度等一切情狀
    ，認原告得請求之精神慰撫金以15,000元為適當，逾此部分
    之請求，尚屬無據。
  ㈢從而，原告得請求被告賠償之金額共計為17,509元（計算
    式：2,509元＋15,000元＝17,509元）。
五、綜上所述，原告依侵權行為之法律關係，請求被告應給付
　　17,509元，及自起訴狀繕本送達之翌日即111年10月1日起至
    清償日止，按年息百分之5計算之利息，為有理由，應予准
    許；逾此部分之請求，為無理由，應予駁回。
六、本件事證已臻明確，兩造其餘主張、攻擊防禦方法及所提之
    證據，均核與本件判決所認結果不生影響，爰毋庸逐一再加
    論述，附此敘明。
七、本件原告勝訴部分，係適用小額程序所為被告敗訴之判決，
    爰依民事訴訟法第436條之20規定，依職權宣告假執行。至
    原告敗訴部分，其假執行之聲請，即失其依據，應併予駁回
    。
八、又本件係由本院刑事庭移送民事庭之刑事附帶民事訴訟事件
    ，依刑事訴訟法第504條第2項之規定，免納裁判費，且本件
    訴訟中亦未生其他訴訟費用，故無庸為訴訟費用負擔之諭知
    ，併予敘明。　
中　　華　　民　　國　　111 　年　　11　　月　　25　　日
                           臺灣新北地方法院三重簡易庭 
                                 法  官  洪任遠
以上正本係照原本作成。
如不服本判決，應於送達後20日內，向本院提出上訴狀，並表明
上訴理由（上訴理由應表明1、原判決所違背之法令及具體內容
。2、依訴訟資料可認為原判決有違背法令之具體事實。），如
於本判決宣示後送達前提起上訴者，應於判決送達後20日內補提
上訴理由書（須附繕本），如未於上訴後20日內補提合法上訴理
由書，法院得逕以裁定駁回上訴。
中　　華　　民　　國　　111 　年　　11　　月　　25　　日
　　　　　　　　　　　　　　　　 書記官  楊家蓉